# 请教陈版，坏账核销是进入资产减值损失还是营业外支出

提问人：小盆友 时间：2017-12-24 22:07:28
A公司是一家上市公司，其财务报告披露的应收款项计提坏账准备的会计估计为：本公司将金额为人民币 100 万元以上的应收款项确认为单项金额重大的应收款项。本公司对单项金额重大的应收款项单独进行减值测试，单独测试未发生减值的金融资产，包括在具有类似信用风险特征的金融资产组合中进行减值测试。单项测试已确认减值损失的应收款项，不再包括在具有类似信用风险特征的应收款项组合中进行减值测试。 本公司对单项金额不重大以及金额重大但单项测试未发生减值的应收款项，按信用风险特征的相似性和相关性对金融资产进行分组。这些信用风险通常反映债务人按照该等资产的合同条款偿还所有到期金额的能力，并且与被检查资产的未来现金流量测算相关。不同组合的确定依据为账龄组合，即相同账龄的应收款项具有类似信用风险特征。不同账龄组合计提坏账准备的计提方法为账龄分析法。 本公司对于单项金额虽不重大但具备以下特征的应收款项，单独进行减值测试，有客观证据表明其发生了减值的，根据其未来现金流量现值低于其账面价值的差额，确认减值损失，计提坏账准备：导致单独进行减值测试的非重大应收款项的特征，如：应收关联方款项；与对方存在争议或涉及诉讼、仲裁的应收款项；已有明显迹象表明债务人很可能无法履行还款义务的应收款项；等等。
瑞华研究“问题1-3-14（关于应收账款核销账务处理问题）”中对应收账款的核销进行了解答，如果公司采用组合方法核算坏账准备，则所计提的坏账准备仅对应于其所在的信用风险组合（作为一个整体，而不是对应到其中的每一笔应收款项），应当于每年年底根据坏账政策计算应计提的坏账准备余额，然后根据账面余额计算本期应计提的坏账准备。如果被核销的该笔坏账原先采用个别认定法计提坏账准备，本年度核销坏账 1000 万元，但截至上期末仅对其计提了 500 万元的坏账准备，则在核销坏账时，核销金额（ 1000 万元）超出对应的已计提坏账准备（ 500 万元）的差额（ 500 万元）计入当期营业外支出。
按照A公司的惯例，其应收款项超过99%都是按照账龄组合计提坏账准备，本年公司对应收款项的可收回性进行了梳理，梳理后发现很多未全额计提坏账的应收款项已经确认无法收回，公司打算将该部分应收债权核销。我个人的意见为：公司计提坏账没有按照个别认定法计提，而是采用组合的方法（账龄组合）核算坏账准备，故公司需要将需要核销的应收款项的账面余额-已计提的坏账准备的余额确认为资产减值损失。举个例子，A公司对B公司的应收账款 100 万元，之前放在账龄组合计提坏账准备，账龄为2-3年，核销前已计提的坏账准备 30 万元，本次核销将 70 万元确认为资产减值损失。 公司部分同事倾向于将 70 万元计入营业外支出。请教陈版对该问题的意见？

回答人：chenyiwei
这种情况表明按账龄分析法计提的坏账准备不充分，首先应考虑是否作为前期差错更正处理。如果确实不属于前期差错的，也可以认为这部分额外减值是本期新发生的，计入资产减值损失处理也可以接受。